fi: Puolajärjestelmä: Edestä ladattava (pystysuora); Oskilloiva sukkula; Pyörivä sukkula; Sivulta ladattava; Päältä pudotettava (vaakasuora); Muu
it: Sistema a bobina: A carica frontale (verticale); Crochet oscillante; Crochet rotativo; Carica laterale; A inserimento dall’alto (orizzontale); Altro
hr-HR: Sustav špulice: Prednje umetanje (okomito); Oscilirajući hvatač; Rotirajući hvatač; Bočno umetanje; Gornje umetanje (vodoravno); Ostalo
nb: Spolesystem: Frontmatet (vertikal); Pendelgriper; Roterende griper; Sidematet; Toppmatet (horisontal); Annet
de: Spulensystem: Front-Loading (vertikal); Oszillierender Greifer; Umlaufgreifer; Side-Loading; Drop-In von oben (horizontal); Sonstige
el: Σύστημα μπομπίνας: Εμπρόσθιας φόρτωσης (κάθετο); Παλινδρομικό άγκιστρο; Περιστροφικό άγκιστρο; Πλευρικής φόρτωσης; Άνω φόρτωσης drop-in (οριζόντιο); Άλλο
lt-LT: Ritės sistema: Iš priekio įdedama (vertikali); Švytuoklinis kabliukas; Rotacinis kabliukas; Iš šono įdedama; Iš viršaus įmetama (horizontali); Kita
vi: Hệ thống suốt chỉ: Lắp phía trước (dọc); Ổ chao dao động; Ổ chao xoay; Lắp mặt bên; Thả vào phía trên (ngang); Khác
pt-BR: Sistema de bobina: Carregamento frontal (vertical); Lançadeira oscilante; Lançadeira rotativa; Carregamento lateral; Embutimento superior (horizontal); Outros
sv: Spolsystem: Frontmatad (vertikal); Oscillerande gripare; Roterande gripare; Sidomatad; Toppmatad (horisontell); Annat
es: Sistema de bobinas: Carga frontal (vertical); Garfio oscilante; Garfio rotatorio; Carga lateral; Incorporado superior (horizontal); Otro
cs: Systém cívky: Přední vkládání (vertikální); Kyvný chapač; Rotační chapač; Boční vkládání; Horní vkládání (horizontální); Jiné
hu: Orsórendszer: Elöltöltős (függőleges); Oszcilláló hurokfogó; Forgó hurokfogó; Oldaltöltős; Felső bedobós (vízszintes); Egyéb
ja: ボビンシステム: フロントロード（垂直）; 半回転釜; 全回転釜; サイドロード; トップドロップイン（水平）; その他
tr: Masura sistemi: Önden yüklemeli (dikey); Salınımlı çağanoz; Döner çağanoz; Yandan yüklemeli; Üstten yerleştirmeli (yatay); Diğer
da: Spolesystem: Frontbetjent (lodret); Oscillerende griber; Roterende griber; Sidebetjent; Top drop-in (vandret); Andet
nl: Spoel systeem: Laden aan voorkant (verticaal); Oscillerende grijper; Roterende grijper; Laden aan zijkant; Drop-in bovenkant (horizontaal); Overige
sl-SI: Sistem vretena: Sprednje vstavljanje (vertikalno); Nihajni lovilec; Rotacijski lovilec; Stransko vstavljanje; Zgornje vstavljanje (horizontalno); Drugo
pt-PT: Sistema de bobina: Carregamento frontal (vertical); Gancho oscilante; Gancho rotativo; Carregamento lateral; Encaixe superior (horizontal); Outro
bg-BG: Система за шпулата: Предно зареждане (вертикално); Люлеещ се грайфер; Ротационен грайфер; Странично зареждане; Горно пускане (хоризонтално); Друго
en: Bobbin system: Front-load (vertical); Oscillating hook; Rotary hook; Side-load; Top drop-in (horizontal); Other
ro-RO: Sistem de bobine: Încărcare frontală (verticală); Graifer oscilant; Graifer rotativ; Încărcare laterală; Inserție superioară (orizontală); Altele
pl: System szpulki: Ładowane od przodu (pionowe); Chwytacz wahadłowy; Chwytacz rotacyjny; Ładowane z boku; Ładowane od góry (poziome); Inne
fr: Système de canette: Chargement frontal (vertical); Crochet oscillant; Crochet rotatif; Chargement latéral; Intégrée par le haut (horizontal); Autre
zh-CN: 梭芯系统: 前装式（垂直）; 摆梭; 旋梭; 侧装式; 顶部直放式（水平）; 其他
zh-TW: 線軸系統: 前置式 (垂直); 擺梭; 旋梭; 側置式; 頂部嵌入式 (水平); 其他
sk-SK: Systém cievky: Plnenie spredu (vertikálne); Kyvný chápač; Rotačný chápač; Plnenie zboku; Vkladanie zhora (horizontálne); Iné
ru: Система шпульки: Фронтальная загрузка (вертикальный); Качающийся челнок; Ротационный челнок; Боковая загрузка; Верхняя загрузка (горизонтальный); Другое
ko: 보빈 시스템: 전면 장착형(수직); 반회전 훅; 로터리 훅; 측면 장착형; 상단 드롭인(수평); 기타
th: ระบบกระสวย: ใส่ด้านหน้า (แนวตั้ง); ฮุกแบบแกว่ง; ฮุกแบบหมุน; ใส่ด้านข้าง; หย่อนลงด้านบน (แนวนอน); อื่นๆ